【裁判字號】    97,訴,4476
【裁判日期】    971210
【裁判案由】    毒品危害防制條例
【裁判全文】
臺灣板橋地方法院刑事判決              97年度訴字第4476號
公  訴  人  臺灣板橋地方法院檢察署檢察官
被      告  甲○○
上列被告因違反毒品危害防制條例案件，經檢察官提起公訴（97
年度毒偵字第7725號），本院依簡式審判程序審理後，判決如下
：
    主    文
甲○○施用第一級毒品，累犯，處有期徒刑玖月。
    事    實
一、甲○○前因施用毒品案件，經本院以91年度毒聲字第1305號
    裁定送觀察、勒戒後，因認有繼續施用毒品之傾向，由本院
    以91年度毒聲字第3149號裁定令入戒治處所施以強制戒治，
    其間經本院以92年度毒聲字第650 號裁定停止戒治並付保護
    管束，於民國92年4 月14日停止處分釋放出臺灣臺北戒治所
    ，而於92年9 月19日期滿未經撤銷視為執行完畢；其復因連
    續施用第一級毒品，經本院以94年度訴字第1991號判決判處
    有期徒刑11月後，迭經臺灣高等法院以95年度上訴字第629
    號判決、最高法院以95年度台上字第4148號判決上訴駁回確
    定，嗣再經臺灣高等法院以96年度聲減字第843 號裁定減為
    有期徒刑5 月又15日確定，甫於96年7 月16日徒刑執行完畢
    出監。
二、詎甲○○仍不知悔改，於前開強制戒治執行完畢釋放後5 年
    內，基於施用第一級毒品之犯意，於97年7 月3 日中午某時
    許（起訴書略載為97年7 月4 日13時30分許為警採尿時起回
    溯前26小時內之某時），在其臺北縣永和市○○○路○ 段51
    巷7 號居住處（起訴書略載為不詳處所），以針筒注射之方
    式，施用第一級毒品海洛因1 次。嗣因甲○○為毒品列管應
    受尿液採驗人口，而於97年7 月4 日13時30分許，在臺北縣
    政府警察局中和分局積穗派出所經警採集尿液送鑑驗後，始
    悉上情。
三、案經臺北縣政府警察局中和分局報請臺灣板橋地方法院檢察
    署檢察官偵查後提起公訴。
    理    由
一、本案被告甲○○所犯係死刑、無期徒刑、最輕本刑為3 年以
    上有期徒刑以外之罪，其於準備程序中就被訴事實為有罪之
    陳述，經本院告知簡式審判程序之旨，並聽取公訴人、被告
    之意見後，經合議庭裁定由受命法官獨任進行簡式審判程序
    審理，合先敘明。
二、上揭犯罪事實，業據被告甲○○於本院準備程序中及審理時
    均坦承不諱，而其為警採集尿液送台灣檢驗科技股份有限公
    司囑託鑑定結果，確呈嗎啡（按海洛因經施用進入人體後，
    係水解還原成嗎啡，再代謝排出體外，業據行政院衛生署藥
    物食品檢驗局以73藥檢壹字第030221號函文說明綦詳，而為
    本院辦理施用第一級毒品案件職務上所已知）之陽性反應，
    有該公司97年7 月22日濫用藥物檢驗報告1 份在卷可稽，足
    以佐證被告自白與事實相符，堪以採信。再被告前因施用毒
    品案件，經本院以91年度毒聲字第1305號裁定送觀察、勒戒
    後，因認有繼續施用毒品之傾向，由本院以91年度毒聲字第
    3149號裁定令入戒治處所施以強制戒治，其間經本院以92年
    度毒聲字第650 號裁定停止戒治並付保護管束，於92年4 月
    14日停止處分釋放出臺灣臺北戒治所，而於92年9 月19日期
    滿未經撤銷視為執行完畢等情，有臺灣高等法院被告前案紀
    錄表1 份附卷可稽，足徵被告經強制戒治執行完畢釋放後，
    5 年以內再為本案施用第一級毒品之事證明確，被告犯行洵
    堪認定。
三、核被告甲○○所為，係犯毒品危害防制條例第10條第1 項之
    施用第一級毒品罪。被告為施用海洛因而持有海洛因之行為
    ，係其施用第一級毒品犯行之當然結果，不另論罪。查被告
    前因連續施用第一級毒品，經本院以94年度訴字第1991號判
    決判處有期徒刑11月後，迭經臺灣高等法院以95年度上訴字
    第629 號判決、最高法院以95年度台上字第4148號判決上訴
    駁回確定，嗣再經臺灣高等法院以96年度聲減字第843 號裁
    定減為有期徒刑5 月又15日確定，甫於96年7 月16日徒刑執
    行完畢出監，亦有上開臺灣高等法院被告前案紀錄表在卷足
    徵，其於有期徒刑執行完畢5 年內故意再犯本案有期徒刑以
    上之罪，依刑法第47條第1 項規定成立累犯，並應加重其刑
    。爰審酌被告前已有因施用第一級毒品經法院判處刑罰之前
    科紀錄，竟仍不思尋求正當之身心發展，再次施用足以導致
    精神障礙、性格異常，甚至造成生命危險之海洛因，戕害一
    己之身心健康，對社會治安可能之危害程度非微，惟其於犯
    後尚知坦認犯行等一切情狀，量處如主文所示之刑，以資懲
    儆。
據上論斷，應依刑事訴訟法第273 條之1 第1 項、第299 條第1
項前段，毒品危害防制條例第10條第1 項，刑法第11條前段、第
47條第1 項，判決如主文。
本案經檢察官陳豐年到庭執行職務。
中    華    民    國    97    年    12    月    10    日
                  刑事第十九庭  法  官  張 兆 光
上列正本證明與原本無異。
如不服本判決，應於判決送達後10日內敘明上訴理由，向本院提
出上訴狀 (應附繕本) ，上訴於臺灣高等法院。其未敘述上訴理
由者，應於上訴期間屆滿後20日內向本院補提理由書「切勿逕送
上級法院」。
                                書記官  曹 秋 冬
中    華    民    國    97    年    12    月    10    日
附錄本案論罪科刑法條：
毒品危害防制條例第10條第1 項
施用第一級毒品者，處6 月以上5 年以下有期徒刑。


司法院資訊處製作；財團法人民間司法改革基金會備份。
